# 关于递延收益对资产负债率的影响

提问人：tongyuan325348 时间：2022-08-19 11:24:59
最近在学习财务分析的过程中，发现有部分企业资产负债率较高的原因是由于有较大的递延收益余额。
众所周知其实严格来说，递延收益不满足负债的定义，但是现在由于种种原因还是列报在负债里面。
我理解，在以管理用财务分析为目标的资产负债率中，公式应剔除递延收益余额，资产负债率=（总负债-递延收益余额）/总资产。
这样更有参考性。
陈版主和大家各位老师的意见呢？

回答人：chenyiwei
你的理解理论上较为合理。需要注意的是保持年度之间的一致性，并与可比公司保持可比性。
另外，如果将这个问题推而广之，因为现在会计上对于负债的定义早就不限于“欠债还钱”这样的最初朴素理解，而是从其与权益工具所承担的风险和报酬特征的差异来定义的，会计上认定为负债的项目最终结算时可能并不一定导致经济利益的直接流出（例如可转换为不固定数量的自身权益工具）。而财务分析中传统的偿债能力还是从“货币或其他经济资源的流出”角度考虑的。在此情况下，如果是单纯为了分析未来经济资源流出的压力，则是否也需要对报表上的负债进行相应的调整，将此类仅可通过交付或回购自身权益工具来结算的负债排除在外？这个问题可以讨论。